【裁判字號】    89,交上訴,2379
【裁判日期】    891102
【裁判案由】    公共危險
【裁判全文】
臺灣高等法院臺中分院刑事判決          民國八十九年度交上訴字第二三七九號
    上  訴  人
    即  被  告  丙○○
右上訴人因公共危險案件，不服台灣台中地方法院中華民國八十九年十一月二日第一
審判決（民國八十九年度交訴字第一四九號，起訴案號：台灣台中地方法院檢察署民
國八十九年度偵字第一四六○七號），提起上訴，本院判決如左：
    主    文
上訴駁回。
    事    實
一、丙○○於民國（下同）八十九年一月十七日晚間八時許，駕駛車牌號碼ＭＱ－九
    ○三三號動力交通工具之自用小客車欲返回住處，沿台中縣太平市○○路由北往
    南方向行駛，途經台中縣太平市○○路一四五○號前時，明知汽車在雙向二車道
    行駛時，本應注意行車速度應依標誌之規定，無標誌者，在市區道路時速不得超
    過四十公里，在郊區道路時速不得超過六十公里；又汽車在雙向二車道行駛時，
    在劃有分向限制線之路段，不得駛入來車之車道內，且依當時天氣晴朗，夜間有
    照明設備，路面乾燥、無缺陷及無障礙物，視距良好，又無不能注意之情形，詎
    其能注意，竟仍疏於注意而為超越前車，貿然以時速七十公里之速度侵內來車道
    ，適對向來車道由乙○○所騎乘之車牌號碼ＫＸＯ－三八六號重型機車駛至，丙
    ○○見狀因閃避不及而迎面撞倒乙○○所騎乘之上開機車，使乙○○人車倒地，
    乙○○因此受有左股骨幹開放性骨折等傷害（其過失傷害部分，業已判刑確定在
    案）。詎丙○○駕駛上開動力交通工具肇事，致乙○○受傷後，竟未停車及下車
    查看，反而另行起意駕車加速逃逸。嗣經警依據路人所提供肇事車號查知車主黃
    麟翔，並經黃麟翔證實該車借予丙○○駕駛，迨於八十九年一月十八日凌晨零時
    許循線通知丙○○到案。
二、案經台中縣警察局霧峰分局報請台灣台中地方法院檢察署檢察官偵查起訴。
    理    由
一、訊據被告丙○○固坦承有駕駛上開自用小客車，於前開時地肇事致被害人乙○○
    受傷之事實，惟否認有何肇事逃逸之犯行，辯稱：因怕遭路人毆打及一時緊張，
    才不敢停留而駛離現場，將車停在距現場約一百公尺遠處，下車走回現場看情況
    ，等看到傷者被送上救護車後才離開，並用公共電話找朋友來載被告到醫院探問
    傷者送到那家醫院，並無肇事逃逸云云。惟查，被告丙○○於前開時地駕車超速
    及侵入來車道而撞及對向由乙○○所騎乘之機車，使乙○○人車倒地並受有如事
    實欄所示傷害後，隨即駕車逃逸，駛離現場，將車駛入台中縣太平市○○路一五
    六八巷三十號前停放，幸經路人發現記住該自用小客車之車牌號碼，並告知到場
    處理之警員，始循線查獲丙○○等情，業經被害人乙○○及證人黃麟翔分別於警
    訊時指證綦詳，並有台中市○○○道路交通事故調查報告表一份、現場及車損照
    片十張、診斷證明書影本一紙、被告過失傷害刑事判決書二份附卷可稽，參以被
    害人乙○○於警訊供稱：「當時有很多人圍觀，有民眾持大哥大報警，我意識清
    醒，確定不是丙○○報警」等語，而被告亦自承：「我無向警察機關報案，是事
    後警方查明車主後，經通知車主才與我到案說明」（偵查卷八頁），被告且承認
    肇事後駕車駛離現場，其雖稱因害怕遭路人毆打，才未停車云云，但其如能立即
    下車處理，路人豈會對之毆打之理，至其另辯稱有將車停在一百公尺遠處，有下
    車再返回現場看傷患被送上救護車等語，縱使屬實，然其肇事未立即停車處理，
    將車駛離後，再下車走回現場，假裝旁觀者觀察傷患情況，其所為，仍屬肇事
    逃逸甚明，是被告上開所辯，不足採取，其犯行已可認定。
二、核被告所為，係犯刑法第一百八十五條之四駕駛動力交通工具肇事，致人受傷而
    逃逸罪。原審審酌被告肇事後迄未與被害人達成民事和解，及其犯罪後猶飾詞狡
    辯，態度不佳，以及被害人所受危害等一切情狀，適用上開法條，判處被告有期
    徒刑七月，其認事用法及量刑，並無不合，被告上訴意旨否認有肇事逃逸之犯意
    ，指摘原判決不當，非可採取，上訴為無理由，應予駁回。
三、據上論斷，應依刑事訴訟法第三百六十八條，判決如主文。
本案經檢察官甲○○到庭執行職務。
中      華      民      國      九十     年       一      月     九     日
                                    臺灣高等法院臺中分院刑事第二庭
                                          審判長法  官  羅  禮  政
                                                法  官  蔡  聰  明
                                                法  官  陳  欣  安
右正本證明與原本無異。
如不服本判決應於收受送達後十日內向本院提出上訴書狀，其未述上訴之理由者並
得於提起上訴後十日內向本院補提理由書（均須按他造當事人之人數附繕本）。
                                                書記官  陳  秀  真
中      華      民      國      九十     年       一      月     十     日
附錄：
刑法第一百八十五條之四：
駕駛動力交通工具肇事，致人死傷而逃逸者，處六月以上五年以下有期徒刑。
                                                                        Ｉ


司法院資訊處製作；財團法人民間司法改革基金會備份。
